臺灣臺中地方法院刑事判決　　　　　　　96年度訴字第3043號
公　訴　人　臺灣臺中地方法院檢察署檢察官
被　　　告　甲○○
　　　　　　　　　　現另案於臺灣臺中監獄執行
指定辯護人　本院公設辯護人　乙○○
上列被告因違反槍砲彈藥刀械管制條例案件，經檢察官提起公訴
（96年度偵字第18656 號），本院判決如下：
    主    文
甲○○未經許可，持有可發射子彈具有殺傷力之改造槍枝，累犯
，處有期徒刑年陸月，併科罰金新臺幣拾萬元，罰金如易服勞
役，以新臺幣壹仟元折算壹日。扣案如附表一編號1 、2 及編號
4 至編號12所示之物，均沒收；又未經許可，寄藏手槍，累犯，
處有期徒刑伍年陸月，併科罰金新臺幣貳拾萬元，罰金如易服勞
役，以新臺幣壹仟元折算壹日。扣案如附表一編號3 、4 所示之
物，均沒收。應執行有期徒刑捌年陸月，併科罰金新臺幣貳拾伍
萬元，罰金如易服勞役，以新臺幣壹仟元折算壹日。扣案如附表
一所示之物，均沒收。
    事    實
一、甲○○曾犯恐嚇取財案件，經本院於民國92年11月2 日判處
    有期徒刑10月，並於93年1 月30日確定；復因犯妨害自由案
    件，經本院於93年5 月24日以93年度訴字第680 號判處有期
    徒刑1 年，上開刑期，合併應執行刑為有期徒刑1 年9 月確
    定，於95年3 月9 日縮短刑期假釋出獄，保護管束並於同年
    4 月18日期滿，所餘之刑期，視為已執行執畢。其明知可發
    射子彈具有殺傷力之改造手槍、土造子彈及土造金屬槍管係
    屬槍枝之主要零組件，非經中央主管機關許可，均不得持有
    ，竟於民國92年6 月間，在臺中市第一廣場附近，以新臺幣
    （下同）5 萬5 千元之代價，向不詳姓名綽號「阿文」之成
    年男子，購得可發射子彈具有殺傷力之仿GLOCK 廠26型半自
    動手槍製造之槍枝，換裝土造金屬槍管改造而成之改造手槍
    （槍枝管制編號：0000000000）1 支、具有殺傷力之直徑
    9.0 ±0.5MM 土造子彈14顆、不具有殺傷力之直徑7.0 ±0.
    5MM 土造子彈5 顆（送鑑試射2 顆，僅餘3 顆）、土造金屬
    槍管1 支及零件一批，而未經許可持有之，並藏放其位於臺
    中縣清水鎮○○○路11之5 號住處房間內及圍牆角落等地。
二、甲○○另基於寄藏具有殺傷力制式手槍與具殺傷力之土造子
    彈之犯意，於96年4 月間某日，在上開住處，接受趙肇樑（
    檢察官另案偵辦中）之成年男子委託，寄藏具有殺傷力之美
    國SMIITH&WESSON 廠製造之10－5 型，口徑0.38吋制式轉輪
    手槍（槍枝管制編號：0000000000）1 支及具有殺傷力之直
    徑9.0 ±0.5MM 土造子彈30顆（甲○○事後試射趙肇樑委託
    保管之上述子彈5 顆，共計剩25顆。且甲○○上述所購買直
    徑9.0 ±0. 5MM土造子彈14顆與趙肇樑所委託保管之上述子
    彈，業已混同無法區分別為何人所有，故直徑9.0 ±0.5MM
    土造子彈39顆，試射13顆，僅剩26顆），而未經許可，受寄
    代藏而持有之，並藏放於上揭住處圍牆角落。
三、嗣於96年7 月31日上午10時25分許，為警前往在甲○○上開
    住處搜索，當場扣得如附表一及附表二所示之物。
四、案經臺中市警察局第一分局報告臺灣臺中地方法院檢察署檢
    察官偵查起訴。
    理    由
一、上開事實，業據被告甲○○於警詢、偵查中及本院審理時坦
    承不諱，並有扣案如附表一、附表二編號1 至編號3 所示之
    物及相片16張可資佐證。且上開扣案如附表一編號1 至編號
    4 槍彈所示之槍彈及槍管經送鑑定結果，認(1)送鑑手槍1 枝
    （槍枝管制編號0000000000），認係口徑0.38吋制式轉輪手
    槍，為美國SMIITH&WESSON 廠之10－5 型，槍號部分磨滅，
    經重現結果，研判為C873470 ，槍管內具有5 條右旋來復線
    ，擊發功能正常，可供擊發同口徑制式子彈使用，認具有殺
    傷力。(2)送鑑手槍1 支，槍枝管制編號0000000000認係改造
    手槍，由仿GLOCK 廠26型半自動手槍製造之槍枝，換裝土造
    金屬槍管而成，擊發功能正常，可供擊發適用子彈使用，認
    具殺傷力。(3)送鑑槍管1 支，認係土造金屬槍管，係屬「手
    槍」或「其他各式槍砲」之主要組成零件。(4)送鑑子彈39顆
    ，認均係非制式子彈，由金屬彈殼組合直徑9.0 ±0.5MM 金
    屬彈頭而成，採樣13顆試射，均可擊發，認具殺傷力，有內
    政部警政署刑事警察局96年8 月30日刑鑑字第0960124524號
    槍彈鑑定書及內政部96年10月18日內授警字第0960871667號
    函各1 份在卷可稽（見偵卷第27頁至第33頁、本院卷第81頁
    ），足認被告之自白與事實相符，應堪採信。本案事證明確
    ，被告犯行堪以認定。
二、按未經許可寄藏槍砲、彈藥等罪，其寄藏之繼續，為行為之
    繼續，並非狀態之繼續，故一經寄藏，其犯罪即告成立，但
    其完結，須繼續至寄藏行為終了時為止。本件被告於96年4
    月間某日，未經許可寄藏上述槍彈，直到警方於96年7 月31
    日上午10時25分許查獲，依前揭說明，被告寄藏該槍枝之行
    為係繼續至被查獲時始為終了。次按槍砲彈藥刀械管制條例
    第7 條第4 項、第12條第4 項係將「持有」與「寄藏」為分
    別之處罰規定，則單純之「持有」，固不包括「寄藏」，但
    「寄藏」之受人委託代為保管，其保管之本身所為之「持有
    」，既係「寄藏」之當然結果，法律上應僅就「寄藏」行為
    為包括之評價，不應論以「持有」罪（最高法院92年度台上
    字第1360號判決可資參照）。
三、核被告就事實欄一所載之犯行，係犯槍砲彈藥刀械管制條例
    第8 條第4 項之未經許可，持有可發射子彈具有殺傷力之改
    造手槍罪、同條例第12條第4 項之未經許可持有子彈罪及同
    條例第13條第4 項未經許可，持有手槍主要組成零件罪；就
    事實欄二所載之犯行，係犯槍砲彈藥刀械管制條例第7 條第
    4 項之未經許可寄藏手槍罪與同條例第12條第4 項未經許可
    寄藏子彈罪。被告一行為持有手槍、子彈及手槍主要零組件
    ，同時觸犯上開構成要件不相同之3 罪名，為想像競合犯，
    應依刑法第55條前段規定，從一較重之未經許可，持有可發
    射子彈具有殺傷力之改造手槍罪論處；及被告一行為寄藏手
    槍、子彈，同時觸犯構成要件不相同之2 罪名，為想像競合
    犯，應依刑法第55條前段規定，從一較重之未經許可，寄藏
    手槍罪論處。被告所犯未經許可，持有可發射子彈具有殺傷
    力之改造手槍罪與未經許可，寄藏手槍罪，犯意各別，罪名
    不同，應分論併罰。被告未經許可，持有手槍主要組成零件
    罪部分，雖未據檢察官起訴，然該部分事實與檢察官起訴之
    未經許可，持有可發射子彈具有殺傷力之改造手槍罪及未經
    許可持有子彈罪具有想像競合犯關係，應為起訴效力所及，
    本院自應併予審理，併此敘明。被告曾犯恐嚇取財案件，經
    本院於92年11月2 日判處有期徒刑10月，並於93年1 月30日
    確定；復因犯妨害自由案件，經本院於93年5 月24日以93年
    度訴字第680 號判處有期徒刑1 年，上開刑期，合併應執行
    刑為有期徒刑1 年9 月確定，於95年3 月9 日縮短刑期假釋
    出獄，保護管束並於同年4 月18日期滿，所餘之刑期，視為
    已執行執畢，有臺灣高等法院被告前案紀錄表1 份在卷可參
    。其於有期徒刑執行完畢後，5 年內故意再犯上述有期徒刑
    以上之2 罪，均為累犯，各應依刑法第47條第1 項規定，加
    重其刑。爰審酌被告正值年青力壯之年，並受有國中畢業之
    教育，竟未經許可購入而持有上述具有殺傷力之改造手槍1
    支、子彈14顆及手槍主要零組件之金屬槍管1 支，並接受趙
    肇樑之委託，而寄藏上述制式手槍1 枝及子彈30顆，對社會
    治安已構成潛在之威脅，惡性非輕，惟念坦承犯行，犯後態
    度尚可等一切情狀，分別量處如主文所示之刑及定其應執行
    之刑，並就科罰金部分，諭知易服勞役之折算標準。扣案附
    表一編號1 至編號4 所示之物，核均屬違禁物，應依刑法第
    38 條 第1 項第1 款規定，予以宣告沒收（被告上述所購買
    直徑9. 0±0. 5MM土造子彈14顆與趙肇樑所委託保管之上述
    子彈30顆（送鑑試射後僅餘26顆）業已混同無法區分別為何
    人所有，故就被告所犯上開2 罪均宣告沒收）。另扣案如附
    表一編號5 至編號12所示之物，分別係被告持有、寄藏附表
    一編號1 至編號4 所示之物，所用以保養及維修等工具，均
    屬其所有，業被告供承在卷，爰依刑法第38條第1 項第2 款
    之規定宣告沒收。
三、至於扣案如附表一編號4 所示之土造子彈共39顆，因送鑑定
    試射其中13顆，核已非屬違禁物，爰不予以宣告沒收。扣案
    如附表二編號1 至編號3 所示之槍彈，經送請鑑定結果：(1)
    送鑑手槍1 支認係仿COLT廠CALIBER.25POCKET型半自動手槍
    製造之槍枝，換裝土造金屬槍管而成，經操作檢視，槍管無
    法固定於槍身且扳機連動功能損壞，無法擊發子彈，認不具
    有殺傷力，非屬內政部所公告之槍枝主要組成零件。(2)送鑑
    子彈5 顆，認均係非制式子彈，由金屬彈殼組合直徑7.0 ±
    0. 5MM金屬彈頭而成，採樣2 顆試射，1 顆雖可擊發，惟發
    射動能不足，認不具殺傷力；1 顆無法擊發，認不具殺傷力
    。(3)送鑑子彈半成品3 顆，認均係金屬彈殼，應不具殺傷力
    ，有前揭內政部警政署刑事警察局96年8 月30日刑鑑字第09
    60124524號槍彈鑑定書、內政部96年10月之傳真函稿各1 份
    在卷可稽（見偵卷第27頁至第33頁、本院卷第102頁）。故
    上述子彈及彈殼，均非屬違禁物，且非供被告犯罪所用之物
    ，自不得予以宣告沒收。扣案附表二編號4至編號28所示之
    物，雖屬被告所有之物，但非供被告犯本件犯罪所用，檢察
    官聲請宣告沒收，本院依法自不得宣告沒收，均併此敘明。
據上論斷，應依刑事訴訟法第299 條第1 項前段，槍砲彈藥刀械
管制條例第7 條第4 項、第8 條第4 項、第12條第4 項、第13條
第4 項，刑法第11條前段、第55條前段、第47條第1 項、第51第
5 款、第42條第3 項、第38條第1 項第1 款、第2 款，判決如主
文。
本案經檢察官丙○○到庭執行職務。
中　　華　　民　　國　　96　　年　　11　　月　　21　　日
            刑事第一庭  審判長   法  官  唐光義
                                 法  官  郭妙俐
                                 法  官  楊萬益
上正本證明與原本無異。
如不服本判決，應於判決送達後十日內，向本院提出上訴狀（須
附具體上訴理由及繕本）。
上訴書狀如未敘述理由，應於上訴期間屆滿後20日內補提理由書
狀於本院。（應敘述具體理由並附繕本）。
                                 書記官  薛淑玲
中　　華　　民　　國　　96　　年　　11　　月　　21　　日
附錄犯罪科刑法條
槍砲彈藥刀械管制條例第7條
未經許可，製造、販賣或運輸火砲、肩射武器、機關槍、衝鋒槍
、卡柄槍、自動步槍、普通步槍、馬槍、手槍或各類砲彈、炸彈
、爆裂物者，處死刑、無期徒刑或7 年以上有期徒刑；處徒刑者
，併科新台幣3千 萬元以下罰金。
未經許可，轉讓、出租或出借前項所列槍砲、彈藥者，處無期徒
刑或 5 年以上有期徒刑，併科新台幣 1 千萬元以下罰金。
意圖供自己或他人犯罪之用，而犯前二項之罪者，處死刑或無期
徒刑；處徒刑者，併科新台幣 5 千萬元以下罰金。
未經許可，持有、寄藏或意圖販賣而陳列第 1 項所列槍砲、彈藥
者，處 5 年以上有期徒刑，併科新台幣 1 千萬元以下罰金。
第 1 項至第 3 項之未遂犯罰之。
槍砲彈藥刀械管制條例第8條
未經許可，製造、販賣或運輸鋼筆槍、瓦斯槍、麻醉槍、獵槍、
空氣槍或第4 條第1 項第1 款所定其他可發射金屬或子彈具有殺
傷力之各式槍砲者，處無期徒刑或5 年以上有期徒刑，併科新臺
幣1 千萬元以下罰金。
未經許可，轉讓、出租或出借前項所列槍枝者，處 5 年以上有期
徒刑，併科新臺幣 1 千萬元以下罰金。
意圖供自己或他人犯罪之用，而犯前二項之罪者，處無期徒刑或
 7 年以上有期徒刑，併科新臺幣 1 千萬元以下罰金。
未經許可，持有、寄藏或意圖販賣而陳列第 1 項所列槍枝者，處
 3 年以上10年以下有期徒刑，併科新臺幣700 萬元以下罰金。
第 1 項至第 3 項之未遂犯罰之。
槍砲彈藥刀械管制條例第12條
未經許可，製造、販賣或運輸子彈者，處 1 年以上 7 年以下有
期徒刑，併科新台幣 500 萬元以下罰金。
未經許可，轉讓、出租或出借子彈者，處 6 月以上 5 年以下有
期徒刑，併科新台幣 300 萬元以下罰金。
意圖供自己或他人犯罪之用，而犯前二項之罪者，處 3 年以上
10 年以下有期徒刑，併科新台幣 700 萬元以下罰金。
未經許可，持有、寄藏或意圖販賣而陳列子彈者，處 5 年以下有
期徒刑，併科新台幣 300 萬元以下罰金。
第 1 項至第 3 項之未遂犯罰之。
槍砲彈藥刀械管制條例第13條
未經許可，製造、販賣或運輸槍砲、彈藥之主要組成零件者，處
三年以上十年以下有期徒刑，併科新台幣七百萬元以下罰金。
未經許可，轉讓、出租或出借前項零件者，處一年以上七年以下
有期徒刑，併科新台幣五百萬元以下罰金。
意圖供自己或他人犯罪之用，而犯前二項之罪者，處五年以上有
期徒刑，併科新台幣一千萬元以下罰金。
未經許可，持有、寄藏或意圖販賣而陳列第一項所列零件者，處
六月以上五年以下有期徒刑，併科新台幣三百萬元以下罰金。
第一項至第三項之未遂犯罰之。
 附表一：
┌──┬─────────┬────┬────────────┐
│編號│品　　　　　　　名│數　　量│備　　　　　　　　　　註│
├──┼─────────┼────┼────────────┤
│ １ │GLOCK手槍         │1支　　 │槍枝管制編號0000000000認│
│    │                  │        │係改造手槍，由仿GLOCK 廠│
│    │                  │        │26型半自動手槍製造之槍枝│
│    │                  │        │，換裝土造金屬槍管而成，│
│    │                  │        │擊發功能正常，可供擊發適│
│    │                  │        │用子彈使用，認具殺傷力。│
├──┼─────────┼────┼────────────┤
│ ２ │槍管              │1支     │認係土造金屬槍管。      │
├──┼─────────┼────┼────────────┤
│ ３ │制式轉輪手槍      │1支　　 │槍枝管制編號0000000000  │
│    │                  │        │認係口徑0.38吋制式轉輪手│
│    │                  │        │槍，為美國SMIITH&WESSON │
│    │                  │        │廠10－5 型，槍號部分磨滅│
│    │                  │        │，經重現結果，研判為    │
│    │                  │        │C87347 0，槍管內具有5 條│
│    │                  │        │右旋來復線，擊發功能正常│
│    │                  │        │，可供擊發同口徑制式子彈│
│    │                  │        │使用，認具有殺傷力。    │
├──┼─────────┼────┼────────────┤
│ ４ │土造子彈          │共計39顆│認均係非制式子彈，由金屬│
│    │                  │（試射後│彈殼組合直徑9.0 ±0.5MM │
│    │                  │僅剩26顆│金屬彈頭而成，採樣13顆試│
│    │                  │）      │射，均可擊發，認具殺傷力│
│    │                  │        │。                      │
├──┼─────────┼────┼────────────┤
│ ５ │藍色槍袋          │1個     │持有上槍枝所用。        │
├──┼─────────┼────┼────────────┤
│ ６ │黑色槍袋          │1個     │同上                    │
├──┼─────────┼────┼────────────┤
│ ７ │槍枝彈簧          │3條     │同上                    │
├──┼─────────┼────┼────────────┤
│ ８ │鑷子              │2支     │同上                    │
├──┼─────────┼────┼────────────┤
│ ９ │鉗子              │2支     │同上                    │
├──┼─────────┼────┼────────────┤
│１０│砂紙              │2捆     │同上                    │
├──┼─────────┼────┼────────────┤
│１１│套筒              │1組     │同上                    │
├──┼─────────┼────┼────────────┤
│１２│拆槍工具          │1串     │同上                    │
└──┴─────────┴────┴────────────┘
 附表二：
┌──┬─────────┬────┬────────────┐
│編號│品　　　　　　　名│數　　量│備　　　　　　　　　　註│
├──┼─────────┼────┼────────────┤
│ １ │COLT手槍          │1支     │認係仿COLT廠CALIBER.25PO│
│    │                  │        │CKET型半自動手槍製造之槍│
│    │                  │        │枝，換裝土造金屬槍管而成│
│    │                  │        │，經操作檢視，槍管無法固│
│    │                  │        │定於槍身且扳機連動功能  │
│    │                  │        │損壞，無法擊發子彈，認不│
│    │                  │        │具有殺傷力。            │
├──┼─────────┼────┼────────────┤
│ ２ │土造子彈          │5 顆（試│認均係非制式子彈，由金屬│
│    │                  │射後僅剩│彈殼組合直徑7.0 ±0.5MM │
│    │                  │3顆）   │金屬彈頭而成，採樣2 顆試│
│    │                  │        │射，1 顆雖可擊發，惟發射│
│    │                  │        │動能不足，認不具殺傷力；│
│    │                  │        │1 顆無法擊發，認不具殺傷│
│    │                  │        │力。                    │
├──┼─────────┼────┼────────────┤
│ ３ │子彈半成品        │3顆     │認均係金屬彈殼。        │
├──┼─────────┼────┼────────────┤
│ ４ │現金新臺幣56,400元│142張   │                        │
├──┼─────────┼────┼────────────┤
│ ５ │AMOI手機（無SIM 卡│1支     │                        │
│    │）                │        │                        │
├──┼─────────┼────┼────────────┤
│ ６ │INNO手機0000000000│1支     │                        │
│    │號（含            │        │                        │
│    │000000000000000SIM│        │                        │
│    │卡）              │        │                        │
├──┼─────────┼────┼────────────┤
│ ７ │VK900 手機（無SIM │1支     │                        │
│    │卡）              │        │                        │
├──┼─────────┼────┼────────────┤
│ ８ │NOKIA 手機（含8800│1支     │                        │
│    │0000000000SIM 卡）│        │                        │
│    │                  │        │                        │
├──┼─────────┼────┼────────────┤
│ ９ │NOKIA 手機（092548│1支     │                        │
│    │7423）            │        │                        │
├──┼─────────┼────┼────────────┤
│１０│NOKIA 手機（092734│1支     │                        │
│    │1212 ）           │        │                        │
├──┼─────────┼────┼────────────┤
│１１│NOKIA 手機（無電池│1支     │                        │
│    │；含0000000000000S│        │                        │
│    │IM卡）            │        │                        │
│    │                  │        │                        │
├──┼─────────┼────┼────────────┤
│１２│ELIYA 手機（含8804│1支     │                        │
│    │0000000000SIM卡） │        │                        │
├──┼─────────┼────┼────────────┤
│１３│DNET手機（無SIM 卡│1支     │                        │
│    │）                │        │                        │
├──┼─────────┼────┼────────────┤
│１４│電子秤（YC886）   │1台     │                        │
├──┼─────────┼────┼────────────┤
│１５│JIN YUAN 電子秤   │1台     │                        │
├──┼─────────┼────┼────────────┤
│１６│夾鏈袋            │1綑     │                        │
├──┼─────────┼────┼────────────┤
│１７│防彈衣            │1件     │                        │
├──┼─────────┼────┼────────────┤
│１８│毒品鏟管          │1支     │                        │
├──┼─────────┼────┼────────────┤
│１９│底火1盒           │1支     │                        │
├──┼─────────┼────┼────────────┤
│２０│海洛因            │10包    │                        │
├──┼─────────┼────┼────────────┤
│２１│甲基安非他命      │8包     │                        │
├──┼─────────┼────┼────────────┤
│２２│帳單              │1張     │                        │
├──┼─────────┼────┼────────────┤
│２３│ASUS手機          │1支     │                        │
├──┼─────────┼────┼────────────┤
│２４│NOKIA 手機（098806│1支     │                        │
│    │6422）            │        │                        │
├──┼─────────┼────┼────────────┤
│２５│NOKIA 手機（092148│1支     │                        │
│    │4772 ）           │        │                        │
├──┼─────────┼────┼────────────┤
│２６│NOKIA手機（0000000│1支     │                        │
│    │250）             │        │                        │
├──┼─────────┼────┼────────────┤
│２７│針筒              │2支     │                        │
├──┼─────────┼────┼────────────┤
│２８│MPEG4 行動電話含門│1支     │                        │
│    │號0000000000      │        │                        │
└──┴─────────┴────┴────────────┘
